【裁判字號】    98,交易,46
【裁判日期】    980416
【裁判案由】    過失傷害
【裁判全文】
臺灣彰化地方法院刑事判決              98年度交易字第46號
公  訴  人  臺灣彰化地方法院檢察署檢察官
被      告  甲○○
上列被告因過失傷害案件，經檢察官提起公訴（98年度調偵字第
62號），本院判決如下：
    主  文
甲○○因過失傷害人，處有期徒刑參月，如易科罰金，以新臺幣
壹仟元折算壹日。
    犯罪事實
一、甲○○於民國97年4 月13日下午8 時20分許，駕駛車牌號碼
    A8-4566 號自用小貨車，沿彰化縣和美鎮○○路○ 段由東往
    西方向行駛，行經同縣彰美路4 段216 號前時，適有乙○○
    騎乘車牌號碼TSE-567 號機車，沿彰美路4 段同向行駛在前
    ，甲○○應注意車前狀況及應注意保持兩車併行之安全間隔
    ，而依當時天候晴、路況正常、無障礙物等狀況，並無不能
    注意之情事，竟殊未注意貿然前行，致其所駕駛自用小客車
    之右側車身處擦撞乙○○所騎乘機車之左側，造成乙○○人
    車倒地，受有左側鎖骨骨折、胸壁挫傷併左第四肋骨骨折、
    頭部外傷、左大腿挫傷等傷害。
二、案經乙○○訴由臺灣彰化地方法院檢察署檢察官偵查起訴。
    理  由
一、本案被告所犯係屬刑事訴訟法第376 條第1 款所列之最重本
    刑為3 年以下有期徒刑、拘役或專科罰金之罪，本院爰依同
    法第284 條之1 之規定行獨任審判。次按被告以外之人於審
    判外之陳述，雖不符刑事訴訟法第159 條之1至 第159 條之
    4 之規定，而經當事人於審判程序同意作為證據，法院審酌
    該言詞陳述或書面陳述作成時之情況，認為適當者，亦得為
    證據。當事人、代理人或辯護人於法院調查證據時，知有第
    159 條第1 項不得為證據之情形，而未於言詞辯論終結前聲
    明異議者，視為有前項之同意，刑事訴訟法第159 條之5 定
    有明文。查本案全部卷證，公訴人、被告均不爭執其證據能
    力，本院復衡以該等供述證據作成時之情況，應為適當，是
    可認後述所引用證據之證據能力均無疑義，合先敘明。
二、上開犯罪事實，業據被告甲○○於本院審理時坦承不諱，且
    有秀傳紀念醫院診斷證明書、警製之道路交通事故現場圖、
    道路交通事故調查報告表(一)、(二)、彰化縣警察局道路交通事
    故談話紀錄表等各1 件、現場照片8 張在卷可稽，足見被告
    上開自白情節核與事實相符，堪可採為論罪科刑之依據。次
    按汽車行駛時，駕駛人應注意車前狀況及兩車併行之間隔，
    並隨時採取必要之安全措施，道路交通安全規則第94條第3
    項定有明文，而依當時情形，被告並無不能注意之情事，其
    竟疏未注意，明顯違反客觀之注意義務，臺灣省彰化縣區車
    輛行車事故鑑定委員會及臺灣省車輛事故覆議鑑定委員會亦
    同此意見。再被告上開過失行為與告訴人所受之傷害間，具
    有相當之因果關係。綜上，本件事證明確，被告上揭過失傷
    害之犯行，足堪認定。
三、核被告甲○○所為，係犯刑法第284 條第1 項前段之過失傷
    害罪。次按犯人在犯罪未發覺之前，向該管公務員告知其犯
    罪，而不逃避接受裁判，即與刑法第62條規定自首之條件相
    符，不以言明「自首」並「願受裁判」為必要（最高法院63
    年臺上字第1101號判例要旨參照）。本案車禍發生後，彰化
    縣警察局和美分局警員依據報案到現場處理，然其僅知肇事
    地點發生車禍，並不知肇事者為何人，被告主動向警員坦承
    其為肇事駕駛人一節，此有彰化縣警察局道路交通事故談話
    紀錄表1 紙附卷可參，是以在有偵查權限之警員到現場處理
    前，警員既不知犯罪人為何人，仍屬未發覺之罪，而被告對
    於該未發覺之罪主動坦承其係行為人，且於本院訊問時到庭
    表明願受裁判等情，核與自首之要件相符，爰依刑法第62條
    前段之規定，減輕其刑。爰審酌被告因過失行為發生本件交
    通事故，致告訴人乙○○因而受有前揭傷害等情，已如前述
    ，惟念被告犯後坦承犯行，雖因雙方賠償金額差距過多迄今
    未能與告訴人達成民事和解，且被告平日素行尚稱良好，並
    無前科等不良紀錄，此有臺灣高等法院被告前案紀錄表、臺
    灣彰化地方法院檢察署刑案資料查註紀錄表各1 份在卷可稽
    ，暨其生活狀況、告訴人所受傷勢等一切情狀，量處如主文
    所示之刑，並諭知易科罰金之折算標準。
據上論斷，應依刑事訴訟法第299 條第1 項前段，刑法第284 條
第1 項前段、第62條前段、第41條第1 項前段，刑法施行法第1
條之1 第1 項、第2 項前段，判決如主文。
本案經檢察官張聖傳到庭執行職務。
中    華    民    國    98    年    4     月    16    日
                    交通法庭    法  官  胡宜如
以上正本證明與原本無異。
如不服本判決應於收受判決後10日內向本院提出上訴書狀，並應
敘述具體理由。其未敘述上訴理由者，應於上訴期間屆滿後20日
內向本院補提理由書（均須按他造當事人之人數附繕本）「切勿
逕送上級法院」。
告訴人或被害人對於判決如有不服具備理由請求檢察官上訴者，
其上訴期間之計算係以檢察官收受判決正本之日期為準。
中    華    民    國    98    年    4     月    16    日
                                書記官  林淑文
附錄本案論罪科刑法條：
中華民國刑法第284條
因過失傷害人者，處6 月以下有期徒刑、拘役或5 百元以下罰金
，致重傷者，處1 年以下有期徒刑、拘役或5 百元以下罰金。
從事業務之人，因業務上之過失傷害人者，處1 年以下有期徒刑
、拘役或1 千元以下罰金，致重傷者，處3 年以下有期徒刑、拘
役或2 千元以下罰金。


司法院資訊處製作；財團法人民間司法改革基金會備份。
